臺灣桃園地方法院交通事件裁定　　　　100年度交聲字第417號
原處分機關　交通部公路總局新竹區監理所桃園監理站
異　議　人
即受處分人　陳譽文
上列受處分人因違反道路交通管理處罰條例案件，對於交通部公
路局新竹區監理所桃園監理站所為之桃監裁罰字第裁52-DB00000
00號處分，聲明異議，本院裁定如下：
    主  文
異議駁回。
    理  由
一、聲請意旨以：員警查復時說案發當時有親眼目睹EVZ-825 號
    重型機車沿春日路穿越民光東路行駛，由異議人的車籍資料
    可知，伊是騎乘輕型機車，與重型機車的外觀，明確可辨，
    不知員警所目睹的違規之人是否另有其人；當時員警稱有民
    眾主動檢舉伊闖紅燈，並非如員警所述親眼目睹伊闖紅燈云
    云。
二、原處分機關則以：本件經轉請舉發單位查復略以：異議人於
    民國100 年3 月24日2 時58分許，駕駛車號EVZ-825 號輕型
    機車（查復時筆誤為重型機車）行經桃園市○○○路與春日
    路口逢民光東路交通號誌轉換綠燈，員警駛入春日路時，親
    賭EVZ-825 號機車沿春日路口穿越民光東路行駛，經趨車攔
    停告知駕駛人違規事實。審據本案直深夜舉發，車輛極為稀
    少，值勤員警行經該路口，能清楚目睹交通號誌及車輛行駛
    狀況且與違規人亦無怨懟，絕無浮濫舉發之理，遂依道路交
    通管理處罰條例第53條第1 項之規定，裁處異議人新台幣
    1800 元 ，並依該條例第63條第1 項規定記違規點數3 點，
    並無違誤等語。
三、經查：
  (一)證人即舉發警員劉健柏於本院審理時證稱「（法官問：100
    年3 月24日2 時58分左右，你是否有在桃園市○○路與民光
    東路口附近值勤？值勤詳情？）我該時有在該路口執勤，當
    時我是和邱士昌警員一起執勤，我們是執行巡邏勤務，我們
    當時不是設點攔查，而是開警車巡邏，當時我們警方是沿民
    光東路行駛，由大業路之方向駛至春日路與民光東路口，當
    時該路口的號誌是綠燈，春日路往三民路及往經國路兩頭的
    號誌是紅燈，我們警方由民光東路左轉春日路要往三民路的
    方向行駛之時，異議人所騎乘的機車沿春日路由經國路方向
    往三民路的方向行駛，在該路口闖紅燈，我們看到異議人闖
    紅燈駛入交岔路口時，異議人就在警車的正前方，這時本來
    閃著警示燈的警車就鳴放警笛，而且我們示意異議人靠邊停
    車，後來異議人就在我圖示燒烤店再過去一點的春日路旁停
    車，我們向異議人解釋她剛才有闖越紅燈的違規行為，異議
    人說她應該是沒有看到紅燈就闖過來，我們向異議人告知違
    規行為並且開單告發，異議人在現場疑似向我們討價還價，
    說為什麼要開這麼貴的闖紅燈的紅單，但我們是以違規事實
    做舉發，我當時在開單的時候，警員邱士昌也在我身旁，他
    是在做警戒的動作。」、「（法官問：異議人在異議狀記載
    並且剛才又說你有向異議人說是你旁邊的車子告訴你們警方
    她有闖紅燈的事實，當時你們警車駛至春日路與民光東路口
    時，你們行向的紅綠燈是綠燈或你們先停等紅燈之後轉為綠
    燈然後你們才左轉並在左轉的過程中發生你剛才所說看見異
    議人違規闖紅燈的情形？）我們是先停等紅燈然後綠燈了才
    左轉。」、「（法官問：當時警車在停等紅燈時，有無另外
    一輛汽機車停在警車旁邊並且向你們警方說前面有異議人闖
    紅燈？）沒有印象。」、「（你在左轉過程中確實有目擊異
    議人闖紅燈或是只有憑他人向警方說異議人闖紅燈就去追異
    議人示意異議人停車？）我們確實看到異議人闖紅燈，才左
    轉過去攔她的。」等語。
  (二)本院於審理時當庭勘驗劉健柏警員所庭呈之舉發錄音光碟片
    （亦有附卷存查），勘驗結果如下：「
    警員請異議人出示駕行照，並說明異議人闖紅燈，異議人說
    沒有攜帶駕行照的習慣，但是她確實有駕行照可以用電腦查
    異議人說『不好意思，這邊有綠燈嗎？這邊有顯示綠燈嗎？
    』，並說她沒有注意到這個地方有設置紅綠燈，而且天很冷
    ，她晚上趕著回家，她家就在前面，要開她闖紅燈太殘忍了
    ，不能開輕一點嗎，她不是故意要闖紅燈，她發誓是她沒有
    注意到，警員說（按係與劉健柏共同執勤之警員邱士昌所說
    ）『駕駛車主同一人均正常』（邱士昌於本院審理時證稱此
    係其以掌電查詢後而向劉健柏所作的說明，意即機車就是駕
    駛人所有的機車），異議人說『闖紅燈那麼貴』，警員這時
    有說話，但是音量較低，聽不清楚，只聽得到警員說（按係
    劉健柏警員所說）『…，而且人家…』然後異議人說『人家
    來，你說我闖紅燈』，警員說（按係劉健柏警員所說）『我
    們剛才在民光東路前面等紅燈，然後綠燈要起步了』，異議
    人說『那你的意思是說人家檢舉我闖紅燈，所以一定要開這
    個』，警員說（按係邱士昌警員所說）『我們巡邏看你闖紅
    燈，不是有人舉發你』，異議人說『那位警員是說…說我闖
    紅燈』，異議人說『我是深夜兩點多和友人很開心的聊完天
    要回家，在回家的路上飄著小雨覺得有點冷，家就快到了，
    然後我真的沒有看清楚它是紅燈』。上開以…表示的部分經
    法院重複播放至少十遍，請法庭上相關人等（按即異議人與
    劉健柏、邱士昌）辨認，但仍無法聽出是什麼字眼。」有本
    院100 年8 月4 日審理筆錄附卷可稽。
  (三)由上可見，證人劉健柏雖已遺忘其舉發本件前，是否果如異
    議人所言，有另一路人向其舉發異議人闖紅燈，然其向本院
    確證異議人闖紅燈之事實，且舉發前坐在警車副駕駛座之證
    人邱士昌亦證稱其有看見異議人闖紅燈之事實，且依上開錄
    音光碟，邱士昌尚於舉發當場向異議人稱「我們巡邏看你闖
    紅燈，不是有人舉發你」等語，即異議人於舉發當場亦自始
    至終未有反駁其有闖紅燈之事實，只是一再推稱其不知該處
    有紅綠燈之設置，然異議人之住址即桃園市鎮○街89之4 號
    5 樓實在案發地點附近，尤可見此係異議人推託之詞。
  (四)綜上，異議人之本件異議無理由，原處分機關據而依異議人
    所涉違規事實，依道路交通管理處罰條例第53條第1 項之規
    定，裁處異議人新台幣1800元，並依該條例第63條第1 項第
    3 款之規定記違規點數3 點，即核無不合，本件異議應予駁
    回。
四、據上論斷，應依道路交通事件處理辦法第18條，裁定如主文
    。
中    華    民    國   100    年    9     月    6     日
                  交通法庭法    官  曾雨明
以上正本證明與原本無異。
如不服本裁定，應於送達後5 日內，向本院提出抗告狀。
                           書記官   顏緗穎
中    華    民    國  100     年    9     月    8    日